【裁判字號】    92,易,773
【裁判日期】    920718
【裁判案由】    傷害
【裁判全文】
臺灣彰化地方法院刑事判決                          九十二年度易字第七七三號
    被      告  乙○○
右列被告因傷害案件，經檢察官聲請簡易判決處刑（九十二年度偵字第二四九一號）
，本院認有刑事訴訟法第四百五十一條之一第四項但書之情形，而改依通常程序審理
判決如左：
        主  文
乙○○無罪。
        理  由
一、聲請簡易判決處刑書意旨略以：被告乙○○於民國九十一年八月二日九時許，在
    彰化縣溪州鄉後厝巷旁，因見告訴人甲○○在該處放置竹竿類之物品及石頭而心
    生不悅，與告訴人發生爭吵後，竟基於傷害之故意，徒手毆打告訴人之身體，並
    在告訴人欲離去時，用力關其車門，致告訴人受有左顳部血腫（處刑書誤載為右
    顳部血腫）、右胸二處挫裂傷之傷害，因認被告涉有刑法第二百七十七條第一項
    之傷害罪嫌云云。
二、按犯罪事實應依證據認定之，無證據不得推定其犯罪事實；又不能證明被告犯罪
    者，應諭知無罪之判決，刑事訴訟法第一百五十四條、第三百零一條第一項分別
    定有明文。次按認定犯罪事實所憑之證據，雖不以直接證據為限，間接證據亦包
    括在內；然而無論直接或間接證據，其為訴訟上之證明，須於通常一般之人均不
    致有所懷疑，而得確信其為真實之程度者，始得據為有罪之認定，倘其證明尚未
    達到此一程度，而有合理之懷疑存在時，即無從為有罪之認定。又告訴人之告訴
    ，係以使被告受刑事訴追為目的，是其陳述是否與事實相符，仍應調查其他證據
    以資審認（最高法院七十六年度台上字第四九八六號、五十二年度台上字第一三
    ００號判例參照），先予敘明。
三、本件公訴人認被告乙○○涉有傷害罪嫌，無非係以告訴人甲○○之指訴，及告訴
    人提出之驗傷診斷書為論據。訊據被告堅決否認有前揭犯行，辯稱：伊並未毆打
    告訴人，告訴人於九十一年八月二日就醫時並無左顳部受傷之記載，而胸部之傷
    害可能是他自己搬竹子被竹子刺傷的等語。經查：（一）告訴人所受之傷害為左
    顳部血腫、右胸二處挫裂傷，有卓醫院九十一年八月三日出具之驗傷診斷書在卷
    可按。又告訴人於警、偵訊中及本院審理時均指稱：當時伊在卸竹子，被告過來
    後說不能放，隔天就得移走，伊說好，被告再說涵管內之石頭是否係伊所放，伊
    答稱不是，伊只有放土包，被告就說要找他的兄弟做證，伊質問他，當時伊站在
    下方，被告站在上方，就徒手由下往上打伊的下巴，伊人就暈了，但沒有暈倒，
    被告再用拳頭打伊的右肩部下琵琶骨附近部位，還推伊，之後伊要上車時，被告
    就用力將車門關上，而撞到伊頭，當時伊是右腳先上車，左腳還沒上車等語。如
    依告訴人所述被告係以徒手毆打其下巴並令其頭暈及右肩部下琵琶骨附近部位，
    則被告毆打告訴人下巴時應係用力甚猛，才會致告訴人頭暈，然上開驗傷診斷書
    上並無下巴受傷之記載，且如以拳擊打，應係挫擦傷或瘀血、紅腫，而非挫裂傷
    ，況如告訴人所述，其係站在下方，而被告站在上方，被告如何能由下往上揮打
    告訴人的下巴？故告訴人此部分傷勢，應非如告訴人所述由被告毆打之情況所能
    造成。（二）告訴人指訴：當時伊要上車，是右腳先上車，左腳還沒上車，被告
    就將車門大力關上才撞到伊的頭，已如前述。則按諸常情，在上車的動作，右腳
    已踏上車，其頭部應已在車內，如何會撞上？且如告訴人所言右腳已上車，而左
    腳還踩在地上，將車門猛力關上，則其左側身體（包括左手臂）及左大腿亦應受
    撞擊而受傷，然上開驗傷診斷書上並無此部分受有傷勢之記載。況告訴人亦陳稱
    ：九十一年八月二日曾去醫院就診一次，因為伊不知道左邊鬢角會痛，所以在八
    月三日再去一次醫院，而提出之傷單是九十一年八月三日再去醫院看的那次傷單
    等語。其如頭部之左顳部受車門撞擊而有疼痛，且依驗傷診斷書記載係血腫，應
    係被撞之時即已腫起一個包包，並有疼痛感，何以被撞當天就醫時未曾告訴醫師
    ，又何以於頭部明顯之處受傷，醫師未能檢查出來，顯見其於九十一年八月二日
    當天其頭部之左顳部並未受傷無訛。（三）綜上所述，告訴人所述被毆之情節與
    其所提出之驗傷診斷書所記載之傷勢並不能吻合，且不得僅因告訴人之指訴，即
    為推定被告有傷害犯行，從而被告前揭所辯，尚非難予採信。此外，復查無其他
    積極證據足以證明被告涉有傷害犯行，不能證明被告犯罪，揆諸前揭說明，爰為
    被告無罪之諭知。
據上論斷，應依刑事訴訟法第四百五十二條、第三百零一條第一項，判決如主文。
本件經檢察官林鈴淑到庭執行職務。
中      華      民      國      九十二      年      七    月    十八    日
                                臺灣彰化地方法院刑事第一庭
                                    法      官  陳  秋  錦
右正本證明與原本無異。
如不服本判決，應於判決送達後十日內，向本院提出上訴狀（須附繕本）。
告訴人或被害人對於判決如有不服具備理由請求檢察官上訴者，其上訴期間之計算係
以檢察官收受判決正本之日期為準。
                                    法院書記官  于  淑  真
中      華      民      國      九十二      年     七    月    二十一   日


司法院資訊處製作；財團法人民間司法改革基金會備份。
